【裁判字號】    89,易,1315
【裁判日期】    891013
【裁判案由】    家庭暴力防治法
【裁判全文】
臺灣屏東地方法院刑事判決                        八十九年度易字第一三一五號
    公  訴  人  臺灣屏東地方法院檢察署檢察官
    被      告  甲○○
右列被告因家庭暴力防治法案件，經檢察官聲請簡易判決處刑（八十九年度偵字第三
六六六號），本院屏東簡易庭認應適用通常程序而移由普通庭審理，本院判決如左：
     主  文
李進雄違反法院依家庭暴力防治法第十三條所為禁止實施家庭暴力行為之裁定，處有
期徒刑肆月，如易科罰金，以參佰元折算壹日。
     事  實
一、甲○○前因傷害案件，經法院於民國八十八年十月二十八日判處拘役二十天確定
    ，不知警惕。緣甲○○與乙○○為夫妻關係，惟因感情不睦，已分居多時。甲○
    ○前因毆打乙○○及騷擾乙○○娘家之父親，經乙○○訴由高雄縣警察局旗山分
    局向台灣高雄地方法院聲請核發保護令，嗣經該院民事庭以八十九年度家護字第
    六十八號核發民事通常保護令，諭令：甲○○不得對乙○○及其家庭成員宋厚祥
    實施身體上或精神上不法侵害之行為；亦不得對直接或間接對乙○○及宋厚祥為
    騷擾行為。詎甲○○不知警惕，仍基於違反前開通常保護令、傷害及公然侮辱之
    犯意，於八十九年六月八日九時四十分許，在屏東縣里港鄉里○路十號里港農會
    之果菜包裝中心，出手毆打乙○○，造成乙○○背部三×六公分之瘀傷，並公然
    以「瘋女人」、「幹你娘」「臭雞巴」等語謾罵乙○○，且時常跟蹤乙○○上、
    下班，而對乙○○實施身體上及精神上之不法侵害，違反民事通常保護令之裁定
    。
二、案經乙○○訴由屏東縣警察局里港分局移送台灣屏東地方法院檢察署檢察官聲請
    簡易判決處刑，本院屏東簡易庭認應適用通常程序而移由普通庭審理。
     理  由
一、訊據被告甲○○坦承有打告訴人乙○○耳光一下，並以「瘋女人」等語謾罵及偶
    而會跟蹤告訴人等情，惟矢口否認有何右揭犯行，辯稱：是因告訴人行為不檢，
    與人同住而不返家，並取走家中之金飾，被告僅要求告訴人交回家中之金子云云
    。經查：右揭事實，業據告訴人指述綦詳，並有驗傷診斷書一紙在卷足憑，參以
    被告亦坦認打告訴人耳光，並謾罵告訴人「瘋女人」等情，堪認告訴人之指述並
    非子虛，又被告前因毆打告訴人及騷擾其娘家之父親，經告訴人訴由高雄縣警察
    局旗山分局向台灣高雄地方法院聲請核發保護令，嗣經該院民事庭以八十九年度
    家護字第六十八號核發民事通常保護令，諭令：甲○○不得對乙○○及其家庭成
    員宋厚祥實施身體上或精神上不法侵害之行為；亦不得對直接或間接對乙○○及
    宋厚祥為騷擾行為等情，復有上開民事裁定一件在卷足佐，被告若與告訴人有何
    債務糾紛，自應循正當程序救濟，竟捨此而弗為，被告上開所辯，係屬避就之詞
    ，事證明確，被告犯行堪以認定。
二、核被告所為係犯刑法第二百七十七條第一項之傷害罪、第三百零九條第一項之公
    然侮辱罪（以上均屬家庭暴力防治法第二條第二項之家庭暴力罪）及家庭暴力防
    治法第五十條第一款、第二款之違反保護令罪。被告所犯上開三罪名，係以一行
    為觸犯數罪名，為想像競合犯，依刑法第五十五條之規定，從一重之違反保護令
    罪處斷。茲審酌被告無視法院禁令，以傷害、謾罵及騷擾之手段違反通常保護令
    ，已足使告訴人陷於難以磨滅之恐懼陰霾，部分坦認，對於告訴人所受之身體及
    精神上傷害，未與告訴人達成民事和解等情及其他一切情狀，量處如主文所示之
    刑。
據上論斷，應依刑事訴訟法第二百九十九條第一項前段，家庭暴力防治法第五十條第
一款，刑法第十一條前段、第二百七十七條第一項、第三百零九條第一項、第五十五
條，罰金罰鍰提高標準條例第一條前段、第二條，判決如主文。
中        華        民        國    八十九    年    十    月    十三    日
                                      臺灣屏東地方法院刑事第一庭
                                          法  官  蕭世昌
右正本證明與原本無異。
對於本判決如有不服應於收受送達後十日內向本院提出上訴書狀上訴於台灣高等法院
高雄分院並按他造當事人之人數附具繕本。
                                          書記官   曾文玲
中        華        民        國    八十九    年    十    月    十三    日
附錄本判決論罪法條
刑法第二百七十七條第一項：傷害人之身體或健康者，處三年以下有期徒刑、拘役或
                          一千元以下罰金。
刑法第三百零九條第一項：公然侮辱人者，處拘役或三百元以下罰金。
暴力防治法第五十條：違反法院依第十三條、第十五條所為之下列裁定者，為本法所
稱之違反保護令罪，處三年以下有期徒刑、拘役或科或併科新台幣十萬元以下罰金︰
一、禁止實施家庭暴力行為。
二  禁止直接或間接騷擾、接觸、通話或其他連絡行為。
三  命遷出住居所。
四  遠離住居所、工作場所、學校或其他特定場所。
五  命完成加害人處遇計畫：戒癮治療、精神治療、心理輔導或其他治療、輔導。


司法院資訊處製作；財團法人民間司法改革基金會備份。
